【裁判字號】    97,抗,2076
【裁判日期】    971224
【裁判案由】    退還執行費
【裁判全文】
臺灣高等法院民事裁定                  97年度抗字第2076號
抗  告  人  乙○○
            戊○○
            甲○○
            丙○○
上列抗告人因與相對人丁○○間聲請退還執行費事件，對於中華
民國97年11月18日臺灣板橋地方法院97年度執全字第2475號裁定
提起抗告，本院裁定如下：
    主  文
抗告駁回。
抗告程序費用由抗告人負擔。
    理  由
一、抗告人以本院97年度抗字第1102號假處分裁定為執行名義，
    聲請假處分執行債務人丁○○所有坐落臺北縣板橋市○○段
    ○○段13地號土地 (面積2193.77平方公尺)，應有部分10萬
    分之27744其中10萬分之3408部分，原法院民事執行處以97
    年度執全字第2475號假處分執行事件受理在案，嗣執行債務
    人丁○○於民國（下同）97年7月24日將上開土地部分贈與
    其妻徐吳完，此不可歸責於抗告人之事由，致執行法院無法
    實施假處分強制執行，抗告人於97年8月18日具狀撤回強制
    執行之聲請，並具狀聲請退還所繳執行費用新臺幣（下同）
    195,582元，經原法院裁定駁回退還執行費之聲請，抗告人
    不服抗告到院，有執行卷宗可稽。
二、按強制執行法第30條之1固規定：「強制執行程序，除本法
    有規定外，準用民事訴訟法之規定」，惟是否準用，應視各
    個執行程序之性質，與民事訴訟法規定是否相近決定，而強
    制執行之程序係實現私權之程序，與確定私權之民事訴訟程
    序不同，繳納執行費固係聲請強制執行必備之程序，與繳納
    裁判費為民事訴訟法規定起訴之必備程序同其性質，惟民事
    訴訟法第83條第1項規定：「原告撤回其訴者，訴訟費用由
    原告負擔，其於第一審言詞辯論終結前撤回者，得於撤回後
    三個月內聲請退還該審級所繳裁判費三分之二」，係為鼓勵
    當事人撤回無益或不必要之訴訟，減省法院之勞費，並達止
    訟息爭之目的。查，聲請退還裁判費三分之二，係於訴訟程
    序終結後之行為，並非訟訴程序中之訴訟行為，強制執行法
    第30條之1僅規定「強制執行程序」準用民事訴訟法之規定
    ，對執行程序終結後之行為並無準用民事訴訟法之明文，則
    撤回強制執行後，無從準用民事訴訟法第83條第1項後段規
    定，聲請退還執行費用之餘地。至強制執行法第28條之2第5
    項：「關於強制執行費用，本法未規定者，準用民事訴訟費
    用有關之規定」規定。其立法意旨在於民事訴訟法有關計算
    標的價額、抄錄費、翻譯費、郵電費、運送費、登報費及證
    人、鑑定人、通譯之到庭費、食宿費、滯留費之規定，在執
    行程序中，類多能適用，乃增列準用之規定，自亦不得以強
    制執行法第28條之2第5項之規定，而認執行費得準用民事訴
    訟法第83條第1項後段之規定。
三、查，債務人丁○○所有坐落臺北縣板橋市○○段○○段13地
    號土地 (面積2193.77平方公尺)，原權利範圍應有部分10萬
    分之27744，其中10萬分之12429部分，抗告人前聲請原法院
    於86年10月9日以民執全字第2076號函囑託台北縣板橋地政
    事務所查封登記在案 (見原法院卷第20頁)，債務人丁○○
    於本院97年度抗字第1102號抗告程序中，將其餘應有部分10
    萬分之15315部分，於97年7月24日移轉登記於妻子徐吳完 (
    見本院卷第17頁)，則債務人就該土地已無其他持分，台北
    縣板橋地政事務所乃以土地登記規則第140條「同一土地經
    辦理查封登記後，法院再囑託為查封登記時，登記機關應不
    予受理，有該所97年8月12日北縣板地登字第0970012257號
    函文在卷可按 (見原法院卷第20頁)。
四、抗告人於撤回強制執行聲請後，聲請退還所繳執行費用195,
    582元，於法不合，原裁定駁回抗告人之聲請，並無不合。
    抗告意旨，指摘原裁定不當，求予廢棄，為無理由，應予駁
    回。
五、據上論結，本件抗告為無理由，爰裁定如主文。
中    華    民    國    97    年    12    月    24    日
                    民事第十五庭
                        審判長法  官  林恩山
                              法  官  陳雅玲
                              法  官  黃國忠
正本係照原本作成。
不得再抗告。
中    華    民    國    97    年    12    月    25    日
                              書記官  陳明俐


司法院資訊處製作；財團法人民間司法改革基金會備份。
